臺灣基隆地方法院刑事判決　　　　　　　 96年度交訴字第9號
公　訴　人　臺灣基隆地方法院檢察署檢察官
被　　　告　乙○○
上列被告因公共危險等案件，經檢察官提起公訴（96年度調偵字
第19號），被告就被訴事實為有罪之陳述，本院合議庭裁定由受
命法官獨任進行審判，經改依簡式審判程序審理後判決如下：
    主  文
乙○○駕駛動力交通工具肇事，致人受傷而逃逸，處有期徒刑陸
月，如易科罰金，以新臺幣壹仟元折算壹日。緩刑年。
    事  實
一、乙○○於民國95年間任職於南部化成股份有限公司，擔任送
    貨司機乙職，平日負責駕駛小貨車送貨，為從事駕駛業務之
    人。其於95年11月1 日上午11時55分許，駕駛7825-AA 號自
    用小貨車，沿基隆市○○路往高速公路方向行駛，途經源遠
    路與水源路交岔路口時，本應注意車前狀況，隨時採取必要
    之安全措施，而當時雖為雨天，然係日間有自然光線，且道
    路無缺陷、無障礙物，視距良好，並無使其不能注意之情事
    ，竟於其行進方向燈光管制號誌已由綠燈變換為黃燈後，疏
    未注意車前狀況，俾隨時採取必要之安全措施，仍貿然闖越
    黃燈強行通過，致行駛至該路口中心處時，其行進方向燈光
    管制號誌即轉換為紅燈，適有丙○○騎乘車號LY5-680 號機
    車後載丁○○○，沿基隆巿水源路外側車道往暖暖方向行駛
    ，在水源路與源遠路口等候紅燈，因在渠等左側適有同向之
    大型貨櫃車擋住丙○○之視線，致未看見乙○○所駕駛之自
    用小貨車，旋於燈光管制號誌轉換為綠燈後起步，致乙○○
    之自用小貨車右側車身撞擊丙○○之機車車頭，丙○○及丁○○○因而人車倒地，丙○○受有右髕骨開放性粉碎性骨折
    、右股四頭肌腱裂傷、臉部挫傷及多處裂傷，丁○○○受有
    左胸壁挫傷、右嘴挫傷合併二顆牙齒鬆動、左上臂挫傷瘀血
    、左肘擦傷及左背挫傷等傷害（丙○○、丁○○○均撤回告
    訴，本院另為不受理之判決）。乙○○於駕駛自用小貨車肇
    事致丙○○、丁○○○受傷後，竟未停車查看丙○○及丁○○○傷勢，對之施以必要之救助，逕自駕車離去。嗣因路人
    劉榮洲騎乘GHS ─357 號機車路過，目擊上開車禍發生情形
    ，見乙○○駕車逃逸，乃騎乘機車在後追看乙○○車號，並
    將該車號交由警方循線查獲乙○○到案。
二、案經丙○○及丁○○○訴由基隆市警察局第三分局移送臺灣
    基隆地方法院檢察署檢察官偵查後起訴。
    理  由
壹、程序事項
    本案被告乙○○所犯者非為死刑、無期徒刑、最輕本刑為3
    年以上有期徒刑之罪或高等法院管轄第一審案件，其於準備
    程序進行中，先就被訴事實為有罪之陳述，經告知其簡式審
    判程序之旨，並聽取被告及公訴人之意見後，本院業已依刑
    事訴訟法第273 條之1 第1 項規定，裁定由受命法官獨任以
    簡式審判程序進行本案之審理。
貳、實體事項
一、上揭事實，業據被告乙○○於本院審理時坦認無訛，並據證
    人即被害人丙○○及丁○○○、證人即目擊車禍發生之劉榮
    洲及羅瑞祝於警詢、偵訊時證述明確，且有丙○○、丁○○○之臺灣礦工醫院乙種診斷證明書計2 紙、道路交通事故現
    場圖及道路交通事故調查報告表(一)(二)各1 份、道路交通事故
    談話紀錄表2 份、現場及肇事車輛照片24張、南部化成股份
    有限公司函及出貨單（影本）1 紙及臺灣省基宜區車輛行車
    事故鑑定委員會鑑定意見書1 份等在卷可稽，被告之自白核
    與事實相符，可以採信。綜上，本案事證明確，被告之犯行
    洵堪認定，應依法論科。
二、核被告所為，係犯刑法第185 條之4 之駕駛動力交通工具肇
    事後逃逸罪。本院審酌被告肇事後，竟不停留現場提供傷患
    必要之救助，反而駕駛車輛揚長而去，所為殊不足取，然慮
    其犯後坦承犯行，且於本院審理時，已與證人丙○○、丁○○○達成和解，賠償渠等所受之損害，有和解書及支票影本
    各1 紙在卷可憑等一切情狀，量處如主文所示之刑，併諭知
    易科罰金之折算標準。末查，被告前於86年間因違反麻醉藥
    品管理條例案件，分經本院於86年7 月31日、86年10月21日
    ，各以86年度基簡字第342 號判決、86年度易字第1193號判
    決，各判處有期徒刑5 月、6 月確定，分別於86年9 月25日
    、87年2 月10日易科罰金執行完畢後，於5 年以內未曾因故
    意犯罪受有期徒刑以上刑之宣告，有臺灣高等法院被告前案
    紀錄表在卷可參，本次純因一時失慮，致罹刑典，犯後並已
    深表悔悟，信其經此科刑教訓，當知所警惕，而無再犯之虞
    ，因認所受刑之宣告，以暫不執行為適當，爰併宣告緩刑3
    年，以勵來茲，用啟自新。
據上論斷，應依刑事訴訟法第273 條之1 第1 項、第299 條第1
項前段，刑法第185 條之4 、第41條第1 項前段、第74條第1 項
第2 款，刑法施行法第1 條之1 ，判決如主文。
本案經檢察官甲○○到庭執行職務。
中　　華　　民　　國　　96　　年　　6　　月　　29　　日
                      交通法庭法  官　   劉桂金
以上正本證明與原本無異。
如不服本判決應於收受本判決後10日內向本院提出上訴書狀，其
未敘述上訴理由者，並得於提起上訴後10日內向本院補提理由書
狀（均須按他造當事人之人數附繕本。）「切勿逕送上級法院」
中　　華　　民　　國　　96　　年　　6　　月　　29　　日
                              書記官     鄧順生
附錄論罪法條：
刑法第185條之4
駕駛動力交通工具肇事，致人死傷而逃逸者，處6 月以上5 年以
下有期徒刑。
